da: Sengepandetype: Bariatrisk; Fraktursengepande; Standard; Andet
fr: Type de bassin de lit: Bariatrique; Bassin de lit spécial fracture; Standard; Autre
zh-CN: 便盆类型: 肥胖患者轮椅; 骨折床盆; 标准; 其他
es: Tipo de pato coprológico: Bariátrico; Cama de fractura; Estándar; Otros
ko: 환자용 간이 변기 유형: 비만; 골절 침대 팬; 표준; 기타
pl: Typ basenu łóżkowego: Bariatryczny; Patelnia szczelinowa; Standard; Inne
th: ประเภทหม้อนอน: สำหรับคนอ้วน; หม้อนอนกระดูก; มาตรฐาน; อื่นๆ
nl: Type ondersteek: Bariatrisch; Fracuur ondersteek; Standaard; Andere
lt-LT: Basono tipas: Bariatrinė; Basonas; Standartinis; Kita
vi: Loại bô dẹt: Xe lăn cho bệnh nhân béo phì; Chậu dành cho người gãy xương; Bánh xe tiêu chuẩn; Khác
el: Τύπος σκωραμίδας (πάπια): Βαριατρική; Σκοραμίδα ακινησίας λόγω καταγμάτων; Κανονικό; Άλλο
zh-TW: 便盆類型: 肥胖症專用; 便盆; 標準; 其他
fi: Alusastiatyyppi: Bariatrinen; Murtuva sänkypannu; Tavallinen; Muu
hu: Ágytál típusa: Ágytál túlsúlyos betegek számára; Ágytál csonttöréses betegek számára; Normál; Egyéb
nb: Sengebunntype: Bariatrisk; Brudd sengepanne; Standard; Annet
en: Bed pan type: Bariatric; Fracture bed pan; Standard; Other
tr: Lazımlık tipi: Bariatrik; Lazımlık; Standart; Diğer
pt-PT: Tipo de arrastadeira: Bariátrico; Arrastadeira; Padrão; Outro
bg-BG: Тип подлоги: Бариатрично; Подлога за фрактури; Стандартно; Други
cs: Typ podložní mísy: Bariatrické; Podložka pod lůžko; Standardní; Jiné
it: Tipo di padella da letto: Bariatrica; Padella da letto; Standard; Altro
pt-BR: Tipo de comadre: Bariátrica; Comadre em bico de pato; Padrão; Outro
sl-SI: Vrsta posteljne posode: Bariatrična; Nočna posoda lopata; Standardna; Drugo
ru: Тип подкладного судна: Бариатрическая операция; Судно при переломе; Стандартное; Другое
ro-RO: Tip ploscă: Bariatric; Bazinet pentru pacienți cu fracturi; Standard; Altele
de: Bettpfannentyp: Bariatrisch; Bruchbettpfanne; Standard; Sonstiges
hr-HR: Vrsta noćne posude: Barijatrijski; Za osobe s prijelomima; Standardni; Ostalo
ja: 便器の種類: 肥満者用; 差し込み便器; スタンダード; その他
sv: Typ av sängpanna: Bariatrisk; Fraktur sängpanna; Standard; Övrigt
sk-SK: Typ podložnej misy: Bariatrický; Podložná misa; Štandardný; Iné